臺灣臺南地方法院民事裁定
111年度暫家護抗字第31號
抗  告  人  甲  住○○市○○區○○里○○○00○00號
相  對  人  乙

上列當事人間因聲請暫時保護令事件，抗告人對於民國111年9月
27日本院111年度司暫家護字第251號第一審裁定提起抗告，本院
管轄之第二審合議庭裁定如下：
    主  文
抗告駁回。
    理  由
一、抗告意旨略以：相對人於民國107年間開始長期酗酒，於111
    年1月28日公司大掃除期間午後不假外出，出軌後凌晨回家
    ，長期以支配型人格對抗告人實施精神虐待及支配公司財務
    、背負債權，抗告人每每提出分擔債務，相對人便要以抽離
    擔保人脅迫控制，107年後便無心參與公司營運，任意支配
    公款加盟飲品店，於1月28日和2月27日數度傷害抗告人，使
    抗告人再度體驗創傷，相對人因感覺失去控制，而開始實施
    高壓控制，以性騷擾之言詞，在女兒面前對抗告人稱：「上
    口吃飽了」，再指著自己下體稱：「下口也要吃飽」，刺激
    抗告人，另於女兒房間當兒女面前脫抗告人褲子，羞辱抗告
    人，侵害其隱私及人格權，相對人更支配抗告人為其償還債
    權財損，完全不負責任，更因攀比心擴張購買賓士汽車，出
    軌後獨佔車輛，深怕形跡敗露，又持續監控抗告人駕駛之豐
    田汽車行車紀錄器，掌握抗告人行蹤，持續控制抗告人，欲
    掌握所有決定權，抗告人情感持續受到壓抑，過度警戒、警
    覺，失去調節感覺能力，相對人長期凌晨2、3時就寢，並情
    緒勒索要求睡滿10小時，而不參加家庭日，長期拘禁工作場
    所，調節知覺能力無法修復，持續敏感、暴躁或憤怒，車輛
    毀損車廠報價新臺幣（下同）6,000餘元修理費，相對人卻
    持續擴張財損200,000元至300,000元，並在抗告人面前痛哭
    流涕要求更換1輛賓士車，持續在經濟上、精神上騷擾抗告
    人。相對人於3月18日對抗告人以「肛交」等性騷擾之言詞
    侮辱抗告人，再施暴搶奪抗告人手機意圖毀損，導致抗告人
    受傷後，抗告人將自己鎖在辦公室內，相對人竟又欲破門騷
    擾，抗告人為求和諧讓相對人入內，相對人又強制毀損辦公
    電腦，使抗告人為逃離威脅做出攻擊性反應，抗告人實為家
    暴中之被動角色，並聲明：㈠原裁定廢棄；㈡相對人之聲請駁
    回。
二、按暫時保護令為緊急、暫時之命令，其所要求證明家庭暴力
    事實之證據，不以經嚴格證明為必要，僅須聲請人釋明有正
    當理由足認被害人有受加害人家庭暴力之急迫危險，法院即
    得核發一定內容之暫時保護令，以收迅速保護被害人之效。
    而法院於核發暫時保護令後，應即進行通常保護令事件之審
    理，就是否確有家庭暴力之事實及有無核發通常保護令之必
    要，再為調查審酌，俾兼顧加害人權益之保障（最高法院93
     年度台抗字第42號裁定意旨參照）。
三、經查：
（一）相對人於原審主張兩造為夫妻關係，抗告人對其實施如原
      裁定所載之家庭暴力行為，原裁定依相對人提出之調查筆
      錄、家庭暴力通報表、通訊軟體對話截圖、照片及影片，
      認已足以釋明抗告人對相對人實施家庭暴力行為之事實，
      且相對人有再受家庭暴力之急迫危險，而核發如原裁定主
      文所示內容之暫時保護令，以避免再度發生家庭暴力，經
      核於法並無不合。
（二）抗告人固以前詞主張其方為家暴受害者，本件之攻擊行為
      係為逃離相對人之家暴行為所為之反擊云云，惟依首揭說
      明，本件為收收迅速保護相對人之效，仍有核發暫時保護
      令之必要，而抗告人上開主張，嗣後於通常保護令審理程
      序中仍可再為爭執或聲請調查證據，已兼顧抗告人權益之
      保障，故其據此抗告，難認有理由。
四、綜上所述，抗告人提起本件抗告，指摘原裁定違法、不當，
    請求廢棄原裁定，為無理由，應予駁回。
五、據上論結，本件抗告為無理由，依家庭暴力防治法第20條第
    1項，家事事件法第97條，非訟事件法第46條，民事訴訟法
    第495條之1第1項、第449條第1項，裁定如主文。
中　　華　　民　　國　　111 　年　　10　　月　　24　　日
                  家事法庭  審判長法  官  許育菱
                                  法  官  葉惠玲
                                  法  官  游育倫
以上正本係照原本作成。
如不服本裁定，僅得於收受本裁定正本送達後10日內，委任律師
為代理人，以適用法規顯有錯誤為理由，向本院提出再抗告狀(
須附具繕本)。
中　　華　　民　　國　　111 　年　　10　　月　　24　　日
                                  書記官 李鎧安